【裁判字號】    90,訴緝,119
【裁判日期】    901022
【裁判案由】    偽造文書等
【裁判全文】
臺灣板橋地方法院刑事判決                          九十年度訴緝字第一一九號
    公  訴  人  臺灣板橋地方法院檢察署檢察官
    被      告  丙○○
右列被告因偽造文書等案件，經檢察官提起公訴（九十年度偵字第一一六四號），本
院判決如左：
    主    文
丙○○連續於夜間侵入住宅竊盜，處有期徒刑捌月；又偽造署押，足以生損害於公眾
及他人，處有期徒刑柒月。如附表所示偽造之「簡志龍」署押均沒收。應執行有期徒
刑壹年貳月，如附表所示偽造之「簡志龍」署押均沒收。
    事    實
一、丙○○基於意圖自己不法所有之概括犯意，先於民國（下同）八十九年六月二十
    八日夜間九時許，侵入台北縣淡水鎮○○街一二二巷三二號六樓甲○○住處，竊
    取甲○○所有之皮夾一個（內有身分證、行車執照、台北銀行金融卡、台新銀行
    信卡用卡及現金新台幣二千元），得手後，其復於同年七月一日下午四時許，侵
    入台北縣泰山鄉○○路○段一二七號三樓二號乙○○住處（侵入住宅部分未據告
    訴），著手搜尋財物行竊之際，為甫返房內之乙○○發現報警查獲而未遂。其為
    警查獲後，為避免其因另涉毒品危害防制條例案通緝中身分為警查悉，以逃避刑
    責，竟以未帶證件為由，冒用「簡志龍」之年籍資料應訊，而接續於八十九年七
    月一日下午二十時二十五分許起，在台北縣警察局新莊分局泰山分駐所製作之偵
    訊筆錄、台北縣警局新莊分局逮捕通知、簡志龍之口卡片上偽簽「簡志龍」簽名
    並蓋用指印而偽造其署押多次，復接續於同年月二日上午十一時五十五許為警移
    送臺灣板橋地方法院檢察署檢察官偵訊時，在訊問筆錄上偽簽「簡志龍」簽名之
    署押（詳細偽造署押種類、處所、枚數如附表所示），足以生損害於警察機關及
    檢察官偵查犯罪之正確性及簡志龍。嗣簡志龍本人經檢察官傳喚到庭否認曾於上
    開時地遭警查獲並移送，檢察官始將丙○○偽以「簡志龍」身份按捺之指印送鑑
    後而悉上情。
二、案經臺灣板橋地方法院檢察署檢察官自動檢舉偵查起訴。
    理    由
一、右揭事實業據被告丙○○於本院審理中坦承不諱，竊盜部分核與被害人甲○○、
    乙○○所述失竊情節相符；偽造署押部分則有如附表所示文件在卷可資佐證，且
    被告丙○○偽以「簡志龍」按捺之指印，經檢察官送請內政部警政署刑事警察局
    鑑驗比對結果，確與被告留存之指紋卡片相符等情，有該局鑑驗書一紙在卷可憑
    ，堪認被告前揭自白與事實相符而足資採信。是本件事證明確，被告犯行堪以認
    定。
二、核被告丙○○所為，係犯刑法第三百二十一條第一項第一款之加重竊盜罪、第三
    百二十條第二項、第一項之普通竊盜未遂罪及刑法第二百十七條之偽造署押。被
    告先後二次加重竊盜既遂及普通竊盜未遂犯行，時間緊接、構成要件相符，顯係
    基於同一概括犯意反覆為之，為連續犯，應依法論以加重竊盜既遂之一罪，並加
    重其刑。公訴意旨固以被告侵入被害人甲○○住處行竊係在八十九年六月二十八
    日下午某時，而認被告涉犯刑法第三百二十條第一項之竊盜既遂罪云云，惟被告
    實係於該日晚間九時左右侵入被害人甲○○住處行竊之事實，業據被害人甲○○
    指述明確，此亦為被告所自承，是起訴法條容有未洽，應予變更。又被告經警查
    獲移送後，接續在如附表所示之警察機關之偵訊筆錄、檢察官訊問筆錄及如附表
    所示文件上偽造「簡志龍」之多枚署名及指印，核其行為之本質，乃本於單一犯
    意接續進行，以實現一個犯罪構成要件之行為，而屬實質之單純一罪，應僅成立
    一個偽造署押罪，附予敘明。至被告於附表編號三所示之逮捕通知，於被逮捕人
    欄偽造署押之行為，因該逮捕通知係警察機關執行逮捕後告知被告逮捕之事實，
    於被告自由受拘束之情形下，命被告簽名，以完成提審法第二條警察機關應為之
    書面告知法定程序，並非被告主張用以證明其已收受逮捕通知之事實而出具之證
    明書，已難認其係屬名義人表示其一定內容用意之文書，是公訴人認被告此部分
    涉及刑法第二百十六條、第二百十條之行使偽造私文書罪，容有誤會，起訴法條
    應予以變更。再被告所犯上開加重竊盜罪及偽造署押罪二罪間，犯意各別，行為
    亦殊，應予分論併罰。爰審酌被告犯罪之動機、目的、手段、所生之危害及事後
    尚知坦承犯行之態度等一切情狀，分別量處如主文第一項所示之刑，並定其應執
    行刑。另被告所偽造如附表所示「簡志龍」之署押，依刑法第二百十九條之規定
    ，應為沒收之諭知。
據上論斷，應依刑事訴訟法第二百九十九條第一項前段、第三百條，刑法第五十六條
、第三百二十一條第一項第一款、第二百十七條第一項、第五十一條第五款、第二百
十九條，判決如主文。
本案經檢察官壽勤偉到庭執行職務。
中      華      民      國      九十      年      十      月  二十二    日
                                  臺灣板橋地方法院刑事第二庭
                                          法  官  古  秋  菊
右正本證明與原本無異。
如不服本判決，應於判決送達後十日內，向本院提出上訴狀。
                                          書記官  蕭  詩  穎
中      華      民      國      九十      年      十      月   二十三   日
附表：
編號    偽造署押、指印之處所    種    類       數    量     備     註
  一    台北縣警察局新莊分局  「簡志龍」之     簽名六枚    八十九年度他
        泰山分駐所八十九年七   簽名及指印      指印十三枚  字第三六九一
        月一日下午二十時二十                               號卷內
        五分偵訊筆錄
  二    台北縣警察局莊分局     同上            簽名二枚    同上
        泰山分駐所八十九年七                   指印二枚
        月一日下午二十時二十
        七分之偵訊筆錄
  三    台北縣警察局新莊分局   「簡志龍」之    簽名及指印  同上
        逮捕通知一紙           簽名及指印      各一枚
  四    簡志龍口卡表一張       同上            同上        同上
  五    檢察官八十九年七月    「簡志龍」之     簽名一枚   八十九年偵字第
        二日訊問筆錄          簽名                        一二五九二號卷
                                                          內
附錄本案論罪科刑法條全文：
刑法第三百二十一條
 (加重竊盜罪)
犯竊盜罪而有左列情形之一者，處六月以上五年以下有期徒刑：
一  於夜間侵入住宅或有人居住之建築物、船艦，或隱匿其內而犯之者。
二  毀越門扇、牆垣或其他安全設備而犯之者。
三  攜帶兇器而犯之者。
四  結夥三人以上而犯之者。
五  乘火災、水災或其他災害之際而犯之者。
六  在車站或埠頭而犯之者。
前項之未遂罰之。
刑法第二百十七條
  偽造印章、印文或署押，足以生損害於公眾或他人者，處三年以下有期徒刑。
  盜用印章、印文或署押，足以生損害於公眾或他人者，亦同。


司法院資訊處製作；財團法人民間司法改革基金會備份。
